【裁判字號】    97,審訴,3296
【裁判日期】    971021
【裁判案由】    毒品危害防制條例
【裁判全文】
臺灣高雄地方法院宣示判決筆錄        97年度審訴字第3296號
公  訴  人  臺灣高雄地方法院檢察署檢察官
被      告  甲○○
指定辯護人  本院公設辯護人馬碩遠
上列被告因97年度審訴字第3296號毒品危害防制條例案件，經檢
察官提起公訴（97年度毒偵字第5291號），經檢察官聲請法院改
依協商程序而為判決，本院認為適當進行協商判決程序，於中華
民國97年10月21日下午4 時許在本院刑事第七法庭宣示判決，以
代判決書，出席職員如下：
    法  官  高增泓
    書記官  黃麗玉
    通  譯  王清明
法官起立朗讀判決主文、犯罪事實要旨、處罰條文，及告以上訴
限制、期間、上訴之法院，且諭知記載其內容：
一、主  文：
    甲○○施用第一級毒品，累犯，處有期徒刑捌月，扣案如附
    表一所示之第一級毒品海洛因伍包，均沒收銷燬之，扣案之
    香菸參支、塑膠剷管壹支，均沒收。又施用第二級毒品，累
    犯，處有期徒刑肆月，扣案如附表二所示之第二級毒品甲基
    安非他命肆包，均沒收銷燬之。應執行有期徒刑拾月，扣案
    如附表一、二所示之物，均沒收銷燬之，扣案之香菸參支、
    塑膠剷管壹支，均沒收。
二、犯罪事實要旨：
    甲○○前於民國94年間，因施用毒品案件，經裁定送觀察、
    勒戒後，認無繼續施用毒品之傾向，而於94年7 月6 日觀察
    、勒戒執行完畢，自臺灣高雄看守所附設勒戒處所釋放，並
    由臺灣高雄地方法院檢察署檢察官以94年度毒偵字第2626號
    為不起訴處分確定。又於95年間，因違反槍砲彈藥刀械管制
    條例及施用毒品案件，經本院以95年度訴字第4662號、95年
    度訴字第3139號分別判處有期徒刑5 月、10月、4 月，另於
    96 年 間，嗣經裁定減刑為有期徒刑2 月15日、5 月、2 月
    ，再因施用毒品案件，經本院以96年度訴字第2893號判處有
    期徒刑5 月，上開四罪經裁定定應執行刑有期徒刑1 年，而
    於於97年5 月20日縮短刑期執行完畢。詎甲○○不知悔改，
    竟分別基於施用第一、二級毒品之犯意，於97年6 月10日凌
    晨4時 許，在其位於高雄市○○區○○街45巷8 號住處，以
    塑膠剷管將第一級毒品海洛因摻入香菸後，吸食含有海洛因
    成分煙氣之方式，施用第一級毒品海洛因1 次後，在同一地
    點，施用第二級毒品甲基安非他命1 次。嗣於同日早上9 時
    20分許，經警持搜索票前往其上開住處搜索，在甲○○身上
    扣得如附表一所示之第一級毒品海洛因5 包（起訴書誤載為
    4 包），以及附表二編號1 至2 所示之第二級毒品甲基安非
    他命2 包，另於上開住處2 樓扣得甲○○所有供其施用第一
    級毒品所用之香菸3 支，並在甲○○所駕駛車號8666- XB自
    小客車內扣得如附表二編號3 至4 所示之第二級毒品甲基安
    非他命2 包，以及甲○○所有供其施用第一級毒品海洛因所
    用之塑膠剷管1 支，又經其同意採尿送驗，結果呈嗎啡及甲
    基安非他命陽性反應，始獲上情。
三、處罰條文：
    毒品危害防制條例第10條第1 項、第2 項、第18條第1 項、
    刑法第11條、第47條第1 項、第38條第1 項第2 款、第51條
    第5 款。
四、附記事項：
    無。
五、協商判決除有刑事訴訟法第455 條之4 第1 項第1 款於本訊
    問程序終結前，被告撤銷協商合意或檢察官撤回協商聲請者
    ；第2 款被告協商之意思非出於自由意志者；第4 款被告所
    犯之罪非第455 條之2 第1 項所得以協商判決者；第6 款被
    告有其他較重之裁判上一罪之犯罪事實者；第7款 法院認應
    諭知免刑或免訴、不受理者情形之一，及違反同條第2 項「
    法院應於協商合意範圍內為判決；法院為協商判決所科之刑
    ，以宣告緩刑或2 年以下有期徒刑、拘役或罰金為限」等情
    形外，不得上訴。
六、如有前述得上訴情形而不服本判決，得自收受判決（即以本
    宣示判決筆錄代之）送達之日起10日內，向本院提出上訴書
    狀，並應敘述具體理由，如未敘述上訴理由者，應於上訴期
    間屆滿後20日內補提理由書狀於本院（均須按他造當事人之
    人數附繕本），請勿逕送上級法院。
中    華    民    國    97    年    10    月    21    日
                  刑事第七庭  書記官  黃麗玉
                              法  官  高增泓
如不服本判決，應於判決送達後10日內，向本院提出上訴狀。
中    華    民    國    97    年    10    月    22    日
                              書記官  黃麗玉
附錄本案論罪科刑法條全文：
毒品危害防制條例第10條
施用第一級毒品者，處 6 月以上 5 年以下有期徒刑。
施用第二級毒品者，處 3 年以下有期徒刑。
附表一：
  ┌──┬──────────┬────────────┐
  │編號│物品名稱及數量      │      重     量         │
  ├──┼──────────┼────────────┤
  │ 1  │第一級毒品海洛因4 包│合計淨重2.62公克（空包裝│
  │    │                    │總重1.18公克），純度42.6│
  │    │                    │6%，純質淨重1.12公克。  │
  ├──┼──────────┼────────────┤
  │ 2  │含第一級毒品海洛因成│淨重62.78 公克（空包裝總│
  │    │分之粉末1 包        │重1.59公克），純度以1%計│
  │    │                    │，純質淨重0.63公克。    │
  └──┴──────────┴────────────┘
附表二：
  ┌──┬────────┬───────────┐
  │編號│物品名稱        │      數量及重量      │
  ├──┼────────┼───────────┤
  │ 1  │第二級毒品甲基安│1 包（含包裝袋，檢驗前│
  │    │非他命          │毛重2.089 公克，檢驗後│
  │    │                │毛重2.070 公克）      │
  ├──┼────────┼───────────┤
  │ 2  │第二級毒品甲基安│1 包（含包裝袋，檢驗前│
  │    │非他            │毛重1.890 公克，檢驗後│
  │    │                │毛重1.881 公克）      │
  ├──┼────────┼───────────┤
  │ 3  │第二級毒品甲基安│1 包（含包裝袋，檢驗前│
  │    │非他命          │毛重0.283 公克，檢驗後│
  │    │                │毛重0.271 公克）      │
  ├──┼────────┼───────────┤
  │ 4  │第二級毒品甲基安│1 包（含包裝袋，檢驗前│
  │    │非他命          │毛重0.155 公克，檢驗後│
  │    │                │毛重0.145 公克）      │
  └──┴────────┴───────────┘


司法院資訊處製作；財團法人民間司法改革基金會備份。
